臺灣高等法院刑事判決　　　　　　　　 96年度上易字第927號
上　訴　人
即　被　告　乙○○
選任辯護人　扶助律師楊敏宏律師
上列上訴人因傷害案件，不服臺灣臺北地方法院95年度易字第21
40號，中華民國96年3 月22日第一審判決（起訴案號：臺灣臺北
地方法院檢察署94年度偵字第11503 號），提起上訴，本院判決
如下：
    主  文
上訴駁回。
    事實及理由
一、本案經本院審理結果，認第一審以上訴人即被告乙○○犯刑
    法第277 條第1 項之傷害罪，判處拘役50日，並諭知易科罰
    金折算之標準為銀元300 元即新台幣900 元折算一日，認事
    用法及量刑均無不當，應予維持，並引用第一審判決書記載
    被告乙○○部分之事實、證據及理由（如附件。被告甲○○
    部分業經判決確定）。
二、被告上訴意旨略以：伊沒有打甲○○，也沒有推甲○○，甲
    ○○當場並未受傷等語；被告辯護人辯護意旨則以：證人甲
    ○○、陳家玉、陳俐樺證詞相互矛盾，例如對爭執時點證人
    甲○○證稱是下午3 時45分，證人陳俐樺則證稱是下午4 點
    ；又證人甲○○稱被推後撞到牆壁，證人陳俐樺卻稱甲○○
    被推後倒在地上；又對於告訴人甲○○被推後被告是否繼續
    打人，證人甲○○先稱被告又繼續打，證人陳俐樺卻稱除了
    推甲○○，被告沒有打甲○○；對於告訴人甲○○被打後鞋
    子是否飛出去，只有證人陳家玉提及，證人甲○○從未提及
    ；對於告訴人甲○○眼鏡是否毀損，證人甲○○證稱「塑膠
    鏡片所以不會壞掉」，證人陳家玉卻稱眼鏡有壞掉，證人證
    詞不可信，且驗傷診斷書及信義分局員警工作紀錄簿，均無
    法證明被告有傷害犯行。
三、經查：
（一）告訴人甲○○如何遭被告傷害乙節，業據證人甲○○、陳
      家玉、陳俐樺於原審經詰問證述甚詳，觀以，告訴人甲○
      ○於事發後1 小時旋至醫院驗傷，而受有「顏面瘀青腫痛
      及左眼瘀血等」之傷害，該傷勢在顏面部位，且傷及人體
      脆弱部位之眼睛，衡情告訴人無自己加工以製造被傷害之
      證據之可能，而該傷勢核與證人證述被告傷害之事實相符
      。
（二）按告訴人、證人之陳述有部分前後不符，或相互間有所歧
      異時，究竟何者為可採，法院仍得本其自由心證予以斟酌
      ，非謂一有不符或矛盾，即應認其全部均為不可採信；尤
      其關於行為動機、手段及結果等之細節方面，告訴人之指
      陳，難免故予誇大，證人之證言，有時亦有予渲染之可能
      ；然其基本事實之陳述，若果與真實性無礙時，則仍非不
      得予以採信，最高法院著有74年臺上字第1599號判例可參
      。亦即，證人之陳述前後不符，或因記憶淡忘、或事後迴
      護被告、或因其他事由所致，究竟何者可以採信，法院應
      本其自由心證斟酌何者與事實相符，以為取捨，非謂一有
      不符或矛盾，即應認其全部證言均為不可採信，最高法院
      迭著有90年度臺上第6078號判決、82年度臺上字第3847號
      判決意旨可參。證人甲○○、陳家玉、陳俐樺證詞或有辯
      護人指摘不一致之處，惟此核屬細節，或因記憶是否周全
      、或因陳述繁簡所致，惟所證事發過程之梗概則屬一致，
      尚難遽此認證詞不可採。
（三）綜上，被告上訴否認犯罪，為無理由，應予駁回。又被告
      另聲請傳喚證人任香莉以證明告訴人未受傷、傳喚證人即
      警員許建明以證明案發地點不在廁所、傳喚證人林衛國以
      證明證人到來時被告被人拉開，因本案事證已臻明確，已
      無再調查之必要，併予敘明。
據上論結，應依刑事訴訟法第373條、第368條，判決如主文。
本案經檢察官蔡薰慧到庭執行職務
中　　華　　民　　國　　96　　年　　7　　月　　5　　日
　　　　　　　　　刑事第十二庭  審判長法　官 蔡永昌
　　　　　　　　　　　　　　　　　　  法　官 施俊堯
　　　　　　　　　　　　　　　　　　  法　官 王梅英
以上正本證明與原本無異。
不得上訴。
                                      書記官 顧哲瑜
中　　華　　民　　國　　96　　年　　7 　 月　　6 　 日
附錄本案論罪科刑法條全文
中華民國刑法第二百七十七條傷害人之身體或健康者，處三年以
下有期徒刑、拘役或一千元以下罰金。
犯前項之罪因而致人於死者，處無期徒刑或七年以上有期徒刑；
致重傷者，處三年以上十年以下有期徒刑。
